最　高　行　政　法　院　裁　定
　　　　　　　　　　　　　　　　　　 96年度裁字第01680號
上　訴　人　欣典廣告有限公司
代　表　人　甲○○
被 上訴 人　苗栗縣政府
代　表　人　乙○○
上列當事人間因建築法事件，上訴人對於中華民國94年11月9日
臺中高等行政法院94年度訴字第489號判決，提起上訴，本院裁
定如下：
　　主  文
上訴駁回。
上訴審訴訟費用由上訴人負擔。
　　理  由
一、按對於高等行政法院判決上訴，非以其違背法令為理由，不
    得為之，行政訴訟法第242條定有明文。是對於高等行政法
    院判決上訴，若未具體說明原判決違背何項法令、不適用或
    如何適用不當之具體情事，即非主張原判決違背法令以為上
    訴理由，其上訴不應准許。
二、上訴人未經申請，擅自於國道高速公路1號北上側108K+300
    路權外10公尺處即坐落苗栗縣頭份鎮○○段1108地號土地上
    樹立廣告看板，經交通部臺灣區○道○○○路局中區工程處
    （下稱中區工程處）查報，以民國（下同）93年3月4日中工
    苗字第09300002071之1號函被上訴人辦理。經被上訴人審認
    結果，以上訴人違反公路兩側公私有建築物與廣告物禁建限
    建辦法第3條第3項及建築法第97條之3規定，依建築法第95
    條之3規定，以93年3月22日府建管字第0930022900號處分書
    裁處上訴人罰鍰新臺幣（下同）6萬元，並令其於文到20日
    內補辦手續或自行拆除系爭廣告物，逾期則連續處罰。嗣被
    上訴人於同年6月21日派員勘查，發現系爭廣告物並未拆除
    ，被上訴人乃續依建築法第95條之3規定，再以同年7月14日
    府建管字第0930072790號處分書裁處上訴人罰鍰12萬元，上
    訴人對於該處分不服，循序提起訴願、行政訴訟遞遭駁回，
    遂提起上訴。主張：依據民事訴訟法第277條、行政訴訟法
    第136條規定，被上訴人處罰上訴人，應由其負舉證責任，
    方為妥適，不得僅以上訴人無法舉證而處罰上訴人；況上訴
    人已將系爭廣告看板讓渡予訴外人蔡俊庭，上訴人僅是代為
    行銷，非屬使用人，原審認事用法應有違法之處等語，為此
    求為廢棄原判決並請撤銷原處分及訴願決定。
三、原審係以：（一）上訴人未經申請，擅自於國道高速公路1
    號北上側108K+300路權外10公尺處即坐落苗栗縣頭份鎮○○
    段1108地號土地上樹立廣告看板，經中區工程處查報，以93
    年3月4日中工苗字第09300002071之1號函請被上訴人辦理，
    有該函及查報表所附2張照片在卷可稽；又該址為高速公路
    路權外10公尺處，依公路兩側公私有建築物與廣告物禁建限
    建辦法第3條第3項各款所規定，屬不得設置樹立廣告之地點
    ，被上訴人以上訴人違反公路兩側公私有建築物與廣告物禁
    建限建辦法第3條第3項及建築法第97條之3規定，依建築法
    第95條之3規定，以93年3月22日府建管字第0930022900號處
    分書裁處上訴人6萬元罰鍰，並令其於文到20日內補辦手續
    或自行拆除系爭廣告物，逾期則連續處罰。嗣被上訴人於同
    年6月21日派員勘查，發現系爭廣告物並未拆除，亦有上開
    處分書、勘查紀錄表及照片2張在卷可考，被上訴人乃續依
    建築法第95條之3規定，再以同年7月14日府建管字第
    0930072790號處分書裁處上訴人12萬元罰鍰，復令其於文到
    20日內自行拆除系爭廣告物，自屬有據。（二）上訴人並未
    提出具體事證以資證明系爭廣告物於92年6月5日即已設置之
    事實，且上訴人於訴願時所提出之訴願書亦未有此主張。再
    者，上訴人於93年1月9日曾向被上訴人申請設立廣告，經被
    上訴人否准在案，有被上訴人93年1月27日建管字第
    0935400444號函在卷可徵；又系爭廣告物之查報日為93年3
    月4日，難認系爭廣告物於92年6月5日即已設置。被上訴人
    依中區工程處93年3月4日查報資料，於93年3月22日裁處上
    訴人6萬元罰鍰，並令其於文到20日內補辦手續或自行拆除
    系爭廣告物，逾期則連續處罰，被上訴人稱上訴人對該處分
    並未提出行政救濟，此為上訴人所不否認，是被上訴人前開
    處分業已確定，被上訴人以上訴人仍未依限拆除系爭廣告物
    ，乃續依建築法第95條之3規定，而為本件原處分，即無不
    合。另系爭廣告物於93年11月23日經被上訴人依法強制拆除
    完畢，有被上訴人93年12月9日府建使字第0930134642號函
    及照片3張在卷可佐，依該照片所示，系爭廣告物看板上有
    上訴人公司名稱及電話，足認上訴人仍為該廣告物使用人，
    是上訴人所稱該廣告物於92年11月已讓渡予第三人，其僅為
    該第三人委託行銷系爭廣告物，並非使用人，亦無可取等詞
    ，為判斷基礎，因而駁回上訴人在原審之訴。
四、本院查：原審以前開理由駁回上訴人於原審之訴，並無不合
    。上訴人雖據前開各詞提起上訴，惟其對原審如何係屬未由
    被上訴人負舉證責任，僅以上訴人無法舉證而處罰上訴人，
    而違反民事訴訟法第277條、行政訴訟法第136條規定等事實
    ，並未為具體說明，揆之前開規定及說明，尚難謂其係主張
    原判決違背法令以為上訴理由，其上訴自難認為合法，應予
    駁回。
五、依行政訴訟法第249條第1項前段、第104條、民事訴訟法第
    95條、第78條，裁定如主文。
中　　華　　民　　國　　96　　年　　7　　 月　　27　　日
                  第二庭審判長法  官　黃  合  文
                              法  官  劉  介  中
                              法  官　吳　明　鴻
                              法  官　鄭　小　康
                              法  官　帥　嘉　寶
以  上  正  本  證  明  與  原  本  無  異
中　　華　　民　　國　　96　　年　　7　　 月　　27　　日
　　　　　　　　　　　　　　　書記官　阮　桂　芬
